臺灣士林地方法院刑事判決
110年度訴字第73號
公  訴  人  臺灣士林地方檢察署檢察官
被      告  黃詩典


選任辯護人  蔡晴羽律師
            林煜騰律師
上列被告因毒品危害防制條例等案件，經檢察官提起公訴（109
年度偵字第11879、11880號），本院判決如下：
    主  文
黃詩典犯私運管制物品進口罪，處有期徒刑伍月。又犯製造第二
級毒品罪，處有期徒刑壹年拾月。均緩刑伍年，緩刑期間付保護
管束，並應向檢察官指定之政府機關、政府機構、行政法人、社
區或其他符合公益目的之機構或團體提供壹佰貳拾小時之義務勞
務，且應接受法治教育貳拾肆小時。扣案如附表一、附表二編號
19、21、26所示之物，均沒收銷燬之；扣案如附表二編號1至18
、23至25、30、31所示之物，均沒收。
    事  實
一、黃詩典因自己有施用大麻之需求，明知大麻種子係毒品危害
    防制條例禁止意圖供栽種之用而運輸及禁止持有之物品，亦
    係行政院依懲治走私條例第2條第3項授權公告之「管制物品
    管制品項及管制方式」第1項第3款所列之管制進出口物品，
    不得私運進口，竟仍基於意圖供栽種之用而運輸大麻種子及
    私運管制物品大麻種子進口之犯意，於民國104年間，在不
    詳網址之海外網路購物平台，訂購5顆大麻種子，並指定其
    位於臺北市○○區○○街00號2樓住處為收貨地點，該海外網路
    購物平台成員即利用不知情之國際郵遞運送人員，將上開大
    麻種子自國外寄送至上開處所，而將屬於管制物品之大麻種
    子自外國私運進口輸入臺灣。
二、黃詩典收受大麻種子後，雖悉大麻為毒品危害防制條例第2
    條第2項第2款所規定之第二級毒品，不得意圖供製造毒品之
    用而栽種或製造，猶仍另基於製造第二級毒品大麻之犯意，
    自109年2月間某日起至同年7月2日為警查獲時止，在上址住
    處，藉由自網路資訊習得栽種及製作大麻的資訊，以附表二
    編號5至18、23至25、30、31所示之物為栽種及製作之設備
    、工具，將上開大麻種子播種，施以水分、肥料，並以打氣
    機將空氣打入水中，輔以PH值檢測儀、溫濕度計、空氣清淨
    (除濕)機、植物生長燈、定時器等，控制栽種大麻所需肥料
    及水之酸鹼值、室內溫濕度，以水耕法栽種大麻生長成株，
    併以截枝法培育其他大麻幼株，迨熟成開花後，持剪刀摘取
    、剪裁大麻花、葉後，以風扇加速乾燥，以此方式製造可供
    施用而含大麻成分之大麻花、葉，接續製造完成該等第二級
    毒品；迨於109年7月2日13時5分許，經警持本院核發109年
    度聲搜字第590號搜索票至其上開住處搜索，當場扣得附表
    一、二所示之物，查悉上情。
三、案經新北市政府警察局海山分局報告臺灣士林地方檢察署檢
    察官偵查起訴。
    理  由
壹、證據能力：
　　本院認定犯罪事實所憑之供述證據及非供述證據，檢察官、
    被告、辯護人於本院審理時均同意有證據能力，且查無證據
    足認係公務員違背法定程序取得，亦無顯不可信或不得作為
    證據之情形，經本院於審判期日依法進行調查提示，均有證
    據能力。
貳、實體方面：
一、認定犯罪事實所憑之證據及理由
　㈠訊據被告對前揭犯罪事實，於偵查、本院審理中坦承不諱；
    而員警在被告上址住處查扣修枝剪刀1把之刀柄、室內採集
    之菸蒂1根，經送驗，比對結果與被告之DNA-STR型別相符，
    亦有新北市政府警察局海山分局109年10月19日新北警海刑
    字第1093968693號函所附刑案現場勘查報告、現場相片、新
    北市政府警察局109年7月28日新北警鑑字第1091431245號鑑
    驗書、內政部警政署刑事警察局109年7月30日刑紋字第1090
    080180號鑑定書、刑事案件證物採驗紀錄表、證物清單、勘
    察採證同意書等可參（本院審訴卷第43至88頁）；又扣案送
    驗煙草檢品4包(原〈指109年度毒保字第565號扣押物品清單
    所載〉編號1、2、6、7)，經檢驗均含第二級第24項毒品大麻
    成分，合計凈重4.45公克；送驗植株檢品4株(原〈指109年度
    毒保字第565號扣押物品清單所載〉編號3至5、8)，經檢視葉
    片外觀，均具大麻特徵，隨機抽樣2株檢驗均含第二級第24
    項毒品大麻成分等情，有法務部調查局濫用藥物實驗室109
    年9月7日調科壹字第10923015330號鑑定書（109年度偵字第
    11879號卷第145頁）附卷可參。
  ㈡再以員警查扣(扣押物品目錄表)編號14大麻成品1包時，係放
    置於(扣押物品目錄表)編號37大麻保濕瓶4個之其中大麻保
    濕瓶1個內，該大麻保濕瓶1個內則放有(扣押物品目錄表)編
    號38大麻保濕包6個之其中大麻保濕包3個，而大麻施用者將
    乾燥後之大麻放入固定濕度之環境中保鮮，係保存大麻之方
    法，且依肉眼判斷(扣押物品目錄表)編號14大麻成品1包(毛
    重1.12公克)為已乾燥狀態，故為大麻成品；又扣案保濕包
    之商品說明提及「保存在一個濕度良好環境的草本會在燃燒
    時更緩慢燃燒，也使效果更好，味道新鮮不走味，62％就是
    一個完美的溼度，其功效能將帖烯保留率提升15％以上，毛
    體狀也不會因乾燥而脫落而會牢固的附著於植物上，帶出整
    體口感、風味、顏色皆更享受的體驗」；「專利的雙向保濕
    能將儲存罐中的RH值精準的平衡在62％，為草本創造出水分
    子的保護層，將效果香氣牢牢鎖在其中，即使長期大量存放
    也能維持第一天拿到時的最高品質」；另扣案研磨器檢品2
    個(扣押物品目錄表編號26)、咖啡色/白色相間煙斗檢品1個
    （扣押物品目錄表編號28)、送驗霧化器檢品1個(扣押物品
    目錄表編號32)，經檢驗均有第二級第24項毒品大麻成分殘
    留，送驗銀色煙斗檢品1個(扣押物品目錄表編號28)，經檢
    驗有禁藥大麻二酚成分殘留等情，有新北市政府警察局海山
    分局110年7月2日新北警海刑字第1103943931號函暨所附本
    案查獲時地相片、扣案保濕包使用說明、法務部調查局110
    年7月30日調科壹字第11003249300號鑑定書可參（本院訴字
    卷第45至61、151至152頁，本院109年度聲搜字第590號卷第
    9頁），足見被告已製造第二級毒品既遂並可供施用；再大
    麻為大麻屬植物之乾燥、剁碎花葉的混合物，其主要活性成
    分為四氫大麻酚，在大麻植物的小嫩葉、花苞及花頂，含有
    高濃度的四氫大麻酚，將大麻葉及花頂端細磨後，捲在煙紙
    內，即可製成大麻煙等情，亦有行政院衛生署管制藥品管理
    局95年2月13日管檢字第0950001076號函可稽（本院訴字卷
    第33頁）；此外，並有本院109年度聲搜字第590號搜索票、
    新北市政府警察局海山分局搜索扣押目錄表等附卷可參（10
    9年度偵字第11879號卷第31至42頁）、如附表所示之物扣案
    為憑，均徵被告自白與事實相符，堪以採信。
　㈢綜上，本案事證明確，被告犯行堪以認定，應依法論科。
二、論罪　
　㈠事實欄部分
　⒈按大麻種子係行政院依懲治走私條例第2條第3項授權公告之
    「管制物品管制品項及管制方式」第1點第3款所列之管制進
    出口物品，又懲治走私條例第2條第1項所謂私運管制物品進
    口，係指由國外或自大陸地區私運管制物品，進入臺灣地區
    而言；輸入之既遂與未遂，又以業否進入國界為標準；而毒
    品危害防制條例所謂之「運輸」，係指轉運輸送而言，亦即
    由一地轉運輸送至另一地，運輸之方法為海運、空運、陸運
    均非所問（最高法院82年度第3次刑事庭會議決議、司法院
    院解字第3541號及第3853號解釋意旨參照）。
　⒉查被告就事實欄所示之犯行，係本於供己栽種之意圖，自外
    國網站購得大麻種子後，由該網站經營者自國外郵寄運送並
    輸入我國境內，所為自屬既遂。
　⒊核被告此部分所為，係犯毒品危害防制條例第13條第2項意圖
    供栽種之用而運輸大麻種子及懲治走私條例第2條第1項之私
    運管制物品進口罪。被告運輸大麻種子後持有大麻種子之低
    度行為，為運輸大麻種子之高度行為所吸收，不另論罪；另
    被告利用不知情之貨運人員運輸大麻種子，並私運管制物品
    大麻種子進口至我國境內，為間接正犯。被告以一行為同時
    觸犯意圖供栽種之用而運輸大麻種子罪及私運管制物品進口
    罪，乃一行為觸犯數罪名之想像競合犯，應依刑法第55條規
    定，從一重之私運管制物品進口罪處斷。
　㈡事實欄部分
　⒈新舊法比較
　　按行為後法律有變更者，適用行為時之法律。但行為後之法
    律有利於行為人者，適用最有利於行為人之法律，刑法第2
    條第1項定有明文。查被告行為後，毒品危害防制條例第4、
    17條於109年1月15日經總統公布修正，並於同年7月15日施
    行(同條例第19條第1項，並未修正)：
  ⑴修正前毒品危害防制條例第4條第2項原規定：「製造、運輸
    、販賣第二級毒品者，處無期徒刑或7年以上有期徒刑，得
    併科新臺幣1千萬元以下罰金」；修正後毒品危害防制條例
    第4條第2項則規定：「製造、運輸、販賣第二級毒品者，處
    無期徒刑或10年以上有期徒刑，得併科新臺幣1千5百萬元以
    下罰金」，而有提高法定刑情事。經比較新舊法之結果，被
    告行為後之法律並未較有利。　　
　⑵修正前毒品危害防制條例第17條第2項原規定：「犯第4條至
    第8條之罪於偵查及審判中均自白者，減輕其刑」；修正後
    毒品危害防制條例第17條第2項則規定：「犯第4條至第8條
    之罪於偵查及歷次審判中均自白者，減輕其刑」，而增加須
    於「歷次」審判中均自白，始得依該條項減輕之要件。經比
    較新舊法之結果，被告行為後之法律並未較有利。
　⑶經綜合比較結果，依刑法第2條第1項前段規定，自應適用行
    為時即修正前毒品危害防制條例第4條第2項及第17條第2項
    之規定。
　⒉按毒品危害防制條例第4條製造毒品罪之「製造」，係指就原
    料、元素予以加工，使成具有特定功效之成品者而言，除將
    非屬毒品之原料加以化合而成毒品外，尚包括將原含有毒品
    物質之物，予以加工改製成適合施用之毒品情形在內。毒品
    危害防制條例第2條第2項第2款所列之第二級毒品大麻，係
    指長成之大麻植株之花、葉、嫩莖，經乾燥後適合於施用之
    製品而言。故對大麻植株之花、葉、嫩莖，以人工方式予以
    摘取、蒐集、清理後，再利用人為、天然力或機器設備等方
    法，以風乾、陰乾、曝曬或烘乾等方式，使之乾燥，亦即以
    人為方式加工施以助力，使之達於易於施用之程度，自屬製
    造大麻毒品之行為（最高法院102年度台上字第2465號判決
    意旨參照）。被告係將其栽種成大麻植株之大麻花、葉以剪
    刀剪下，使之乾燥、併與保濕包同置於保濕瓶內，事證如前
    ，則被告既以人為方式加工施以助力，使大麻花、葉乾燥成
    為易於施用之程度，足認被告製造第二級毒品之犯行已達既
    遂。
　⒊核被告此部分所為，係犯修正前毒品危害防制條例第4條第2
    項製造第二級毒品罪。被告意圖製造而栽種大麻、製造大麻
    後而持有大麻之低度行為，為其製造第二級毒品大麻之高度
    行為所吸收，均不另論罪。另被告自109年2月起至同年7月2
    日於上開住處栽種大麻種子，並製造第二級毒品之行為，係
    基於單一之犯意，於密接之時、空為之，各行為間之獨立性
    極為薄弱，依一般社會通念難以強行分開，應論以接續犯之
    一行為。
　⒋被告於偵查、本院審理中均已自白有製造第二級毒品之犯行
    （109年度偵字第11879號卷第159頁、本院訴字卷第349頁）
    ，雖於偵查、本院審理之初，曾否認已達製造既遂之情事，
    然因既遂、未遂與否本應由法院依職權認定，仍不失為自白
    ，自應依修正前毒品危害防制條例第17條第2項規定減輕其
    刑。
　⒌按刑法第59條規定犯罪之情狀可憫恕者，得酌量減輕其刑，
    其所謂「犯罪之情狀」，與同法第57條規定科刑時應審酌之
    一切情狀，非有截然不同之領域，於裁判上酌減其刑時，應
    就犯罪一切情狀（包括第57條所列舉之10款事項），予以全
    盤考量，審酌犯罪有無可憫恕之事由（即有無特殊之原因與
    環境，在客觀上足以引起一般人之同情，以及宣告法定最低
    度刑，是否猶嫌過重等等），資為判斷。查被告所犯修正前
    毒品危害防制條例第4條第2 項之製造第二級毒品罪，其法
    定刑係「無期徒刑或7年以上有期徒刑，得併科新臺幣1千萬
    元以下罰金」，然同為製造大麻毒品者，其原因動機不一，
    犯罪情節亦未必盡同，或有大規模栽種以圖製造毒品生產，
    俾轉售牟利者，亦有小量栽種、製造僅為供己施用者，所造
    成之危害社會程度自明顯有別，惟法律科處此類犯罪，所設
    之法定最低本刑卻屬相同，不可謂不重。茲審酌被告栽種之
    大麻植株數量不多，種植地點為自家住處內，顯非屬大型、
    專業、營利而製造大麻毒品之目的，又被告於偵查及審理時
    均坦承犯行，然其所犯製造第二級毒品罪，經依修正前毒品
    危害防制條例第17條第2 項減輕其刑後，其法定最低刑度仍
    達有期徒刑3年6月以上，依其犯罪之具體情狀及行為背景觀
    之，不無情輕法重，客觀上足以引起社會一般人之同情，縱
    宣告法定最低度之刑猶嫌過重，爰依刑法第59條規定酌減其
    刑，並遞減其刑。
　㈢被告所犯私運管制物品進口罪及製造第二級毒品罪間，犯意
    各別，行為互殊，應予分論併罰。
三、科刑
　㈠爰以行為人之責任為基礎，審酌被告漠視政府制定毒品危害
    防制條例杜絕毒品犯罪之禁令，自境外走私運輸大麻種子來
    臺，嗣栽種收成而製造第二級毒品大麻，甚屬不該，所為實
    不足取，然考量被告犯後坦承犯行，可見悔意，態度尚佳，
    併斟酌其自陳二技畢業之智識程度、任職於電信公司、月薪
    約新台幣1至2萬元、未婚、須扶養母親，暨其犯罪動機、目
    的、手段、本件運輸進口之大麻種子及查獲之大麻數量等一
    切情狀，就其前開所犯私運管制物品進口罪、製造第二級毒
    品罪，分別判處有期徒刑5月、1年10月，則就所處私運管制
    物品進口罪之罪刑，依刑法第41條第1項、第3項規定，雖不
    得易科罰金，但得易服社會勞動，所處製造第二級毒品罪之
    罪刑，則為不得易科罰金或易服社會勞動，是上開2罪，依
    刑法第50條第1項但書規定，尚不得併合處罰之，附此敘明
    。
　㈡被告未有刑事案件前科紀錄，有臺灣高等法院被告前案紀錄
    表在卷可查，其因一時失慮，致罹刑典，自偵查迄今，始終
    坦承全部犯行，深具悔意，堪認被告經此偵、審程序及刑之
    宣告後，應知警惕而無再犯之虞，是本院認所宣告之刑均以
    暫不執行為當，爰斟酌本案案情，依刑法第74條第1項第1款
    之規定諭知緩刑5年；又為使被告能深切記取教訓及培養、
    強化其正確法治觀念，而得以於緩刑期內深自警惕，避免再
    度犯罪，爰依刑法第74條第2項第5款規定，命被告應向檢察
    官指定之政府機關、政府機構、行政法人、社區或其他符合
    公益目的之機構或團體提供120小時之義務勞務；且依同條
    項第8款規定，命被告應接受24小時之法治教育課程，以勵
    自新。又被告應執行刑法第74條第2項第5款、第8款所定事
    項，爰依刑法第93條第1項第2款規定，併於緩刑期間將被告
    付保護管束。倘被告違反上開應行負擔之事項且情節重大者
    ，依法其緩刑之宣告仍得由檢察官向法院聲請撤銷，併此指
    明。
四、沒收
　㈠扣案如附表一所示之物，均含有第二級毒品大麻成分，有前
    揭法務部調查局濫用藥物實驗室109年9月7日調科壹字第109
    23015330號鑑定書可憑，自應依毒品危害防制條例第18條第
    1 項前段規定均宣告沒收銷燬。又附表二編號19、21、26所
    示之物，經鑑定殘留有大麻、大麻酚、大麻二酚，有110年7
    月30日調科壹字第11003249300號鑑定書可參，以現今所採
    行之鑑驗方式，其仍會殘留微量毒品，無法將之完全析離，
    亦屬毒品危害防制條例第2 條第2 項第2款所稱之第二級毒
    品，同應依毒品危害防制條例第18條第1 項前段規定沒收銷
    燬之；至於鑑驗耗損部分，則因不復存在，自不為沒收銷燬
    之諭知。　
　㈡大麻屬第二級毒品，大麻之栽種與製造不同，製造大麻係將
    栽種成長後之大麻花、葉予以加工，使成易於吸用之製品而
    言，是以大麻之幼苗或植株，縱含有第二級毒品大麻之成分
    ，如未經加工製造成易於施用之製品，應僅屬製造第二級毒
    品大麻之原料而已，尚難認係第二級毒品。準此，扣案如附
    表二編號1至4所示大麻植株經檢定後，認葉片外觀均具大麻
    特徵，隨機抽樣2株檢驗均含第二級笫24項毒品大麻成分等
    情，有上開法務部調查局濫用藥物實驗室109年9月7日調科
    壹字第10923015330號鑑定書可佐，均應依毒品危害防制條
    例第19條第1項規定宣告沒收。　
　㈢扣案如附表二編號5至18、23至25、30、31所示之物，係供被
    告栽種大麻植株及製造大麻毒品所用之物品，不問屬於犯罪
    行為人與否，均應依毒品危害防制條例第19條第1 項規定宣
    告沒收。 
　㈣其餘扣案如附表二編號20、21-1、22、27至29所示之物，與
    被告本件意圖供栽種之用而運輸大麻種子、私運管制物品進
    口、製造第二級毒品犯行無直接關聯，爰均不於本案併為沒
    收、銷燬之諭知，併此敘明。
據上論結，應依刑事訴訟法第299 條第1 項前段，懲治走私條例
第2 條第1 項，毒品危害防制條例第4 條第2 項(修正前)、第13
條第2 項、第17條第2 項(修正前)、第18條第1 項前段、第19條
第1 項，刑法第11條、第2條第1項前段、第59條、第55條、第74
條第1 項第1 款、第2 項第5 款、第8款、第93條第1項第2款，
判決如主文。
本案經檢察官莊富棋提起公訴，檢察官郭騰月到庭執行職務。 
中　　華　　民　　國　　111 　年　　1 　　月　　21　　日
                  刑事第一庭  審判長法  官   陳明偉
                                    法  官   邰婉玲
                                    法  官   吳佩真
以上正本證明與原本無異。
如不服本判決應於送達後20日內向本院提出上訴書狀，並應敘述
具體理由。其未敘述上訴理由者，應於上訴期間屆滿後20日內向
本院補提理由書( 均須按他造當事人之人數附繕本) 「切勿逕送
上級法院」。
因疫情而遲誤不變期間，得向法院聲請回復原狀。
                                    書記官   林子千
中　　華　　民　　國　　111 　年　　1 　　月　　21　　日
附錄本案論罪科刑法條全文：
懲治走私條例第2條第1項
私運管制物品進口、出口者，處七年以下有期徒刑，得併科新臺
幣三百萬元以下罰金。
修正前毒品危害防制條例第4條第2項
製造、運輸、販賣第2級毒品者，處無期徒刑或7年以上有期徒刑
，得併科新臺幣1千萬元以下罰金。

附表一：
編號 扣案物名稱 數量 扣押物品目錄表之編號（見109偵11880卷第37至40頁）       備               註  1 大麻 1包 編號2，亦即109年度毒保字第000565號扣押物品清單編號1 ⒈扣押清單編號1、2、6、7經檢視均含第二級毒品大麻成分，合計淨重4.45公克(驗餘淨重4.36公克，空包裝總重9.48公克)。 ⒉法務部調查局濫用藥物實驗室109年09月07日調科壹字第10923015330號鑑定書（見109偵11879卷第145頁） 2 大麻 1包 編號4，亦即109年度毒保字第000565號扣押物品清單編號2 ⒈扣押清單編號1、2、6、7經檢視均含第二級毒品大麻成分，合計淨重4.45公克(驗餘淨重4.36公克，空包裝總重9.48公克)。 ⒉法務部調查局濫用藥物實驗室109年09月07日調科壹字第10923015330號鑑定書（見109偵11879卷第145頁） 3 大麻 1包 編號13，亦即109年度毒保字第000565號扣押物品清單編號6 ⒈扣押清單編號1、2、6、7經檢視均含第二級毒品大麻成分，合計淨重4.45公克(驗餘淨重4.36公克，空包裝總重9.48公克)。 ⒉法務部調查局濫用藥物實驗室109年09月07日調科壹字第10923015330號鑑定書（見109偵11879卷第145頁） 4 大麻 1包 編號14，亦即109年度毒保字第000565號扣押物品清單編號7 ⒈扣押清單編號1、2、6、7經檢視均含第二級毒品大麻成分，合計淨重4.45公克(驗餘淨重4.36公克，空包裝總重9.48公克)。 ⒉法務部調查局濫用藥物實驗室109年09月07日調科壹字第10923015330號鑑定書（見109偵11879卷第145頁） 
附表二　　 
編號 扣案物名稱 數量 扣押物品目錄表之編號（見109偵11880卷第37至40頁）      備               註  1 大麻（植株，已乾燥） 1包（1.65公克）  編號5，亦即109年度毒保字第000565號扣押物品清單編號3 ⒈扣押清單編號3至5、8經檢視葉片外觀均具大麻特徵，隨機抽樣2株檢驗均含第二級毒品大麻成分。 ⒉法務部調查局濫用藥物實驗室109年09月07日調科壹字第10923015330號鑑定書（見109偵11879卷第145頁）  2  大麻（植株，已乾燥）  1包（18.24公克） 編號7，亦即109年度毒保字第000565號扣押物品清單編號4  ⒈扣押清單編號3至5、8經檢視葉片外觀均具大麻特徵，隨機抽樣2株檢驗均含第二級毒品大麻成分。 ⒉法務部調查局濫用藥物實驗室109年09月07日調科壹字第10923015330號鑑定書（見109偵11879卷第145頁） 3 大麻（葉子，已乾燥） 1包（37.19公克） 編號9，亦即109年度毒保字第000565號扣押物品清單編號5 ⒈扣押清單編號3至5、8經檢視葉片外觀均具大麻特徵，隨機抽樣2株檢驗均含第二級毒品大麻成分。 ⒉法務部調查局濫用藥物實驗室109年09月07日調科壹字第10923015330號鑑定書（見109偵11879卷第145頁）  4 大麻（植株，已乾燥） 1包（1.61公克） 編號21，亦即109年度毒保字第000565號扣押物品清單編號8 ⒈扣押清單編號3至5、8經檢視葉片外觀均具大麻特徵，隨機抽樣2株檢驗均含第二級毒品大麻成分。 ⒉法務部調查局濫用藥物實驗室109年09月07日調科壹字第10923015330號鑑定書（見109偵11879卷第145頁）  5 種植工具鏟子 3支 編號1，亦即109年度保管字第002196號扣押物品清單編號1  6 肥料 14罐 編號3 由新北市政府警察局海山分局保管 7 水桶 4個 編號6、8、10、22，亦即109年度保管字第002196號扣押物品清單編號2  8  空氣清淨機  1台 編號11，亦即109年度保管字第002196號扣押物品清單編號3   9  PH值檢測儀  1台 編號12，亦即109年度保管字第002196號扣押物品清單編號4   10 溫溼度計 1台 編號15，亦即109年度保管字第002196號扣押物品清單編號5  11 風扇 1台 編號16，亦即109年度保管字第002196號扣押物品清單編號6  12 植物生長燈 3台 編號17，亦即109年度保管字第002196號扣押物品清單編號8  13 修枝剪 1支 編號18，亦即109年度保管字第002196號扣押物品清單編號7  14 育苗棉 1包 編號19，亦即109年度保管字第002196號扣押物品清單編號9  15 克隆膠 1罐 編號20 由新北市政府警察局海山分局保管 16 溫溼度計 1台 編號23，亦即109年度保管字第002196號扣押物品清單編號10  17 打氣機 2台 編號24，亦即109年度保管字第002196號扣押物品清單編號11  18 定時器 1台 編號25，亦即109年度保管字第002196號扣押物品清單編號12  19 研磨器 2個 編號26，亦即109年度保管字第002196號扣押物品清單編號13 ⒈經檢驗均含第二級毒品大麻成分殘留。 ⒉法務部調查局110年07月30日調科壹字第11003249300號鑑定書（見本院卷第151頁）　　 20 捲煙紙 1盒 編號27，亦即109年度保管字第002196號扣押物品清單編號14  21 煙斗 2個 編號28，亦即109年度保管字第002196號扣押物品清單編號15 ⒈銀色、咖啡色/白色相間煙斗各一，經檢驗銀色煙斗有禁藥大麻二酚成分殘留；咖啡色/白色相間煙斗有大麻酚成分殘留。 ⒉法務部調查局110年07月30日調科壹字第11003249300號鑑定書（見本院卷第151-152頁） 21-1 煙斗 2個 編號28，亦即109年度保管字第002196號扣押物品清單編號15 黑色、咖啡色煙斗各一。 22 捲煙盤 1箱 編號29，亦即109年度保管字第002196號扣押物品清單編號16  23 風扇 3組 編號30，亦即109年度保管字第002196號扣押物品清單編號17  24 Iphone手機(無門號，IMEI：000000000000000) 1支 編號31，亦即109年度保管字第002196號扣押物品清單編號18  25 Iphone手機(門號：0000000000，IMEI：000000000000000) 1個 編號32，亦即109年度保管字第002196號扣押物品清單編號19  26 大麻霧化器(品牌：Mighty、內含研磨器) 1個 編號33，亦即109年度保管字第002196號扣押物品清單編號20 ⒈經檢驗有第二級毒品大麻成分殘留。 ⒉法務部調查局110年07月30日調科壹字第11003249300號鑑定書（見本院卷第152頁） 27 大麻霧化器(品牌：Alpha-cat、內含研磨器) 1盒 編號34，亦即109年度保管字第002196號扣押物品清單編號21  28 煙斗 1個 編號35，亦即109年度保管字第002196號扣押物品清單編號22  29 捲煙紙(已開封) 1盒 編號36，亦即109年度保管字第002196號扣押物品清單編號23  30 大麻保濕瓶 4個 編號37，亦即109年度保管字第002196號扣押物品清單編號24  31 大麻保濕包 6個 編號38，亦即109年度保管字第002196號扣押物品清單編號25